【裁判字號】    99,審訴,3039
【裁判日期】    991014
【裁判案由】    毒品危害防制條例
【裁判全文】
臺灣高雄地方法院刑事判決            99年度審訴字第3039號
公  訴  人  臺灣高雄地方法院檢察署檢察官
被      告  乙○○
上列被告因毒品危害防制條例案件，經檢察官提起公訴（起訴案
號：99年度毒偵字第1049號）後，嗣因被告就被訴事實為有罪之
陳述，本院依簡式審判程序審理，判決如下：
    主  文
乙○○持有第二級毒品，處拘役伍拾日，如易科罰金，以新臺幣
壹仟元折算壹日，扣案之第二級毒品甲基安非他命包（均含袋
，檢驗後淨重壹點陸肆公克、壹點陸肆公克、壹點陸柒零公
克）均沒收銷燬。又施用第一級毒品，處有期徒刑柒月，扣案之
注射針筒貳支均沒收。
    事  實  及  理  由
一、犯罪事實：
    乙○○前因施用毒品案件，經本院裁定送觀察、勒戒後，因
    認有繼續施用之傾向，再經本院以89年度毒聲字第3995號裁
    定令入戒治處所施以強制戒治，嗣裁定停止戒治，所餘戒治
    期間付保護管束，於民國89年10月27日停止處分出所，於90
    年5 月21日保護管束期滿未經撤銷而執行完畢，並經臺灣高
    雄地方法院檢察署檢察官以90年度戒毒偵字第648 號不起訴
    處分確定。於前開強制戒治執行完畢釋放後5 年內，又因施
    用毒品案件，經本院以92年度訴字第186 號判處有期徒刑7
    月確定，於93年9 月9 日縮刑期滿執行完畢（不構成累犯）
    。詎仍不知悔改，(一)基於持有第二級毒品甲基安非他命之犯
    意，竟自99年1 月底某日，在高雄縣岡山鎮河堤公園涼亭內
    ，向年籍不詳綽號「阿文」之成年男子，以新臺幣9,000 元
    之代價，購得第二級毒品甲基安非他命3 包（均含袋，檢驗
    後淨重1.643 公克、1.643 公克、1.670 公克）後，進而持
    有之；(二)另基於施用第一級毒品海洛因之犯意，於99年2 月
    11日14時30分許為警採尿回溯24小時內某時（不含公權力拘
    束時間），在其高雄縣岡山鎮○○路62號住處，以針筒注射
    方式，施用第一級毒品海洛因1 次。嗣警方於99年2 月11日
    上午11時30分許起，持本院核發之搜索票在其高雄縣岡山鎮
    ○○路62號住處執行搜索，當場扣得上開甲基安非他命3 包
    及其所有供施用第一級毒品所用之注射針筒2 支，並經其同
    意接受採尿送驗，結果呈嗎啡之陽性反應。
二、證據：
    被告乙○○於本院審理時之自白，尿液編號及年籍對照表（
    編號：99F6-025）、長榮大學99年3 月1 日濫用藥物尿液確
    認報告、高雄市立凱旋醫院99年6 月9 日（高市凱醫驗字第
    1331 2號）濫用藥物成品檢驗鑑定書各1 紙，臺南市政府警
    察局第六分局扣押筆錄暨扣押物品目錄表1 份，扣案之第二
    級毒品甲基安非他命3 包（均含袋，檢驗後淨重1.643 公克
    、1.643 公克、1.670 公克）、注射針筒2 支，臺灣高等法
    院被告前案紀錄表。
三、核被告上開所為，分別係犯毒品危害防制條例第10條第1 項
    施用第一級毒品罪，及同條例第11條第2 項持有第二級毒品
    罪。被告持有第一毒品後，進而施用，就其持有所施用之第
    一級毒品部分，其持有之低度行為應被施用高度行為所吸收
    ，不另論其該部分之持有第一級毒品罪。被告所犯上開2 罪
    ，犯意各別，應予分論併罰。
四、爰審酌被告前經強制戒治及刑罰之執行後，未戒絕毒品，另
    再施用毒品，顯見其自制力不足，並參以被告犯後坦承施用
    毒品犯行，所犯係自傷行為，尚未害及他人，及斟酌被告持
    有第二級毒品之重量等一切情狀，分別量處如主文所示之刑
    ，及就所處拘役部分諭知易科罰金之折算標準。扣案之白色
    結晶3 包（均含袋，檢驗後淨重1.643 公克、1.643 公克、
    1.670 公克），確係第二級毒品甲基安非他命，有高雄市立
    凱旋醫院99年6 月9 日（高市凱醫驗字第13312 號）濫用藥
    物成品檢驗鑑定書可考，均屬毒品，且各該包裝袋亦與毒品
    難以析離，應視同毒品，爰均依毒品危害條例第18條第1 項
    前段之規定，均宣告沒收銷燬之。另毒品送驗耗損部分，因
    已滅失，爰不宣告沒收銷燬之。扣案之注射針筒2 支，均為
    被告所有供施用第一級毒品所用之物，據其供述在卷，爰依
    刑法第38條第1 項第2 款規定均宣告沒收之。至扣案之分裝
    袋30只、電子磅秤1 台，與本案持有、施用毒品犯行無關，
    爰不予宣告沒收。
據上論斷，應依刑事訴訟法第273 條之1 第1 項、第299 條第1
項前段、第310 條之2 、第454 條第1 項，毒品危害防制條例第
10條第1 項、第11條第2 項、第18條第1 項前段，刑法第11條、
第41條第1 項前段、第38條第1 項第2 款，判決如主文。
本案經檢察官甲○○到庭執行職務。
中    華    民    國    99    年    10    月    14    日
                   刑事第十庭  法  官   顏銀秋
以上正本證明與原本無異。
如不服本判決應於收受送達後10日內向本院提出上訴書狀，並應
敘述具體理由；如未敘述上訴理由者，應於上訴期間屆滿後20日
內向本院補提理由書（均須按他造當事人之人數附繕本）「切勿
逕送上級法院」。
中    華    民    國    99    年    10    月    14    日
                              書記官    林豐富
附錄論罪科刑法條
毒品危害防制條例第10條第1 項（施用第一級毒品罪）
施用第一級毒品者，處6月以上5年以下有期徒刑。
毒品危害防制條例第11條第2 項（持有第二級毒品罪）
持有第二級毒品者，處2 年以下有期徒刑、拘役或新臺幣3 萬元
以下罰金。

司法院資訊處製作；財團法人民間司法改革基金會備份。
